臺灣臺北地方法院簡易民事判決
                                  111年度北簡字第7772號
原      告  良京實業股份有限公司

法定代理人  平川秀一郎


訴訟代理人  莊碧雯  
被      告  黃育瓊  
上列當事人間請求給付簽帳卡消費款等事件，於中華民國111年6
月20日言詞辯論終結，本院判決如下： 
    主  文
被告應給付原告新臺幣貳萬貳仟陸佰參拾肆元，及其中新臺幣壹
萬捌仟壹佰貳拾貳元自民國九十五年八月二十六日起至民國一百
一十年七月十九日止，按年息百分之十七計算之利息，暨自民國
一百一十年七月二十日起至清償日止，按年息百分之十六計算之
利息。
被告應給付原告新臺幣貳拾萬肆仟伍佰零捌元，及其中新臺幣壹
萬捌仟元自民國九十九年四月二十一日起至民國一百零四年八月
三十一日止，按年息百分之二十計算之利息，暨自民國一百零四
年九月一日起至清償日止，按年息百分之十五計算之利息。
被告應給付原告新臺幣壹拾萬捌仟參佰伍拾伍元，及其中新臺幣
玖萬玖仟肆佰零貳元自民國九十四年十月十九日起至民國一百零
四年八月三十一日止，按年息百分之二十計算之利息，暨自民國
一百零四年九月一日起至清償日止，按年息百分之十五計算之利
息。
原告其餘之訴駁回。
訴訟費用新臺幣參仟陸佰肆拾元由被告負擔。
本判決原告勝訴部分得假執行。
    事實及理由
一、本件被告經合法通知，未於言詞辯論期日到場，查無民事訴
    訟法第386條所列各款情事，爰依原告聲請由其一造辯論而
    為判決。
二、原告起訴主張：
  ㈠被告前向慶豐商業銀行股份有限公司（下稱慶豐銀行）申辦
    信用貸款，借款額度為新臺幣（下同）7萬元，並約定利息
    按年息17％計息，如遲延還本或付息時，除按上開利率繳息
    外，其逾期在6個月以內者，依上開利率10％，逾期超過6個
    月部分，則依上開利率20％加計違約金。詎被告未依約繳款
    ，尚欠22,634元（含本金18,122元）迄未清償，又慶豐銀行
    將上開債權讓與慶銀資產管理股份有限公司（下稱慶銀資產
    公司），慶銀資產公司復將該債權讓與原告，爰以本件起訴
    狀繕本送達為債權讓與通知，並依借款契約及債權讓與之法
    律關係起訴請求，並聲明：被告應給付原告22,634元，及其
    中18,122元自95年8月26日起至110年7月19日止，按年息17％
    計算之利息，及自110年7月20日起至清償日止，按年息16％
    計算之利息，及自95年8月26日起至清償日止，按上開利率2
    0％計算之違約金。
　㈡被告前向渣打國際商業銀行股份有限公司（下稱渣打銀行）
    領用信用卡使用且申請餘額代償服務，依約被告即得於特約
    商店簽帳消費，但應於當期繳款截止日前清償或以循環信用
    方式繳付最低應繳金額。如被告未依約繳款即喪失期限利益
    ，渣打銀行有權請求被告一次還清欠款，並得請求被告給付
    將每筆得計入循環信用本金之帳款，自各筆帳款入帳日起至
    清償日止，以年息20％計算之循環利息。若申請餘額代償服
    務並獲核准時，渣打銀行得於核准後以動支持卡人信用額度
    方式代償持卡人指定之款項，且得將代償金額計入循環信用
    本金，按循環信用利息規定計付利息。詎被告至民國99年4
    月20日止，尚積欠204,508元（含本金18,000元）未依約清
    償。嗣渣打銀行將上開債權讓與原告，爰依信用卡使用契約
    及債權讓與法律關係提起本件訴訟，並以起訴狀繕本送達再
    為債權讓與之通知等語，並聲明如主文第二項所示。
  ㈢被告與訴外人中華商業銀行股份有限公司（下稱中華銀行）
    訂立小額循環信用貸款契約，約定以現金卡為工具，於最高
    訂約額度為50萬元範圍內循環使用，借款期間自契約生效日
    起為期一年，期滿30日前，雙方如無書面通知撤銷、解除或
    終止契約內容，且立約人往來正常，得逕以同一內容繼續一
    年，不另換約，其後每年屆期時亦同，並約定借款利率以固
    定年息18.25％計算，按日計息，如未依約繳款或借款到期或
    視為全部到期而未立即清償時，依約延滯期間之利率依年息
    20％給付利息。詎被告未依約繳款，截至94年10月18日止，
    尚欠款108,355元（含本金99,402元）未清償，其債務已視
    為全部到期；又中華銀行讓與債權予翊豐資產管理股份有限
    公司（下稱翊豐公司），再經翊豐公司讓與富全國際資產管
    理股份有限公司（下稱富全公司），再經富全公司讓與債權
    予原告，爰以起訴狀繕本之送達作為債權讓與通知，並依兩
    造間現金卡消費契約及債權讓與之法律關係起訴請求，並聲
    明如主文第三項所示。
三、經查，原告主張之事實，業據提出與其所述相符之證據資料
    為證。而被告已於相當時期受合法之通知，未於言詞辯論期
    日到場，亦未提出書狀爭執，依民事訴訟法第280條第3項準
    用同法第1項規定，視同自認，是應認原告之主張為真實。
四、惟按約定之違約金額過高者，法院得減至相當之數額，民法
    第252條定有明文。查定型化契約條款，乃企業經營者為與
    不特定多數消費者訂立同類型契約之用，所提出預先擬定之
    契約條款。由於該條款內容係企業經營者所預先、片面擬定
    ，通常僅為自身之最大利益考量，將不利益之風險轉嫁由消
    費者承擔，而一般消費者於訂約之際，亦因缺乏詳細審閱之
    機會及能力，或因市場壟斷而無選擇機會，或因經濟實力、
    知識水準造成締約地位實質上之不平等，以致消費者對於該
    內容僅能決定接受或不接受，別無討價還價之餘地。又鑑於
    當今銀行存款及放款利率均已大幅調降，惟民法並未適時修
    正約定利率之上限以資反應，倘仍允銀行依民法規定就現金
    卡或是信用卡收取20％之高利率循環利息，此種經法律制度
    容許之階級剝削行為，與社會現況實非相符，而有不公，進
    而嚴重盤剝經濟弱勢的債務人，是於104年2月4日修正之銀
    行法第47條之1第2項已增訂「自一百零四年九月一日起，銀
    行辦理現金卡之利率或信用卡業務機構辦理信用卡之循環信
    用利率不得超過年利率百分之十五」之規定。另按民法第20
    5條已於110年1月20日將最高約定利率調降為週年16％；修正
    之民法第205條之規定，於民法債編修正施行前約定，而於
    修正施行後發生之利息債務，亦適用之，109年12月29日修
    正之民法第205條，自公布後6個月施行，修正後之民法債編
    施行法第10條之1、第36條第5項分別定有明文。本院審酌兩
    造經濟狀況、當事人實際上所受損害及債務人若能如期履行
    債務時，債權人可享受之一切利益為等情況，認定兩造所約
    定之違約金顯屬過高，爰依民法第252條規定，應核減至零
    為適當。從而，原告請求被告給付如主文所示之金額及利息
    ，洵屬正當，應予准許，逾此部分之請求，為無理由，應予
    駁回。
五、本件原告勝訴部分，係就民事訴訟法第427條第1項訴訟適用
    簡易程序所為被告敗訴之判決，依同法第389條第1項第3款
    規定，應依職權宣告假執行。
六、訴訟費用之負擔：民事訴訟法第79條。本件訴訟費用額，依
    後附計算書確定如主文所示金額。
中　　華　　民　　國　　111 　年　　7 　　月　　11　　日
                              臺北簡易庭
                                  法  官  郭麗萍
以上正本證明與原本無異。
如不服本判決，應於判決送達後20日內向本庭（臺北市○○區○
○○路0 段000 巷0 號）提出上訴狀。（須按他造當事人之人數
附繕本）。如委任律師提起上訴者，應一併繳納上訴審裁判費。
中　　華　　民　　國　　111 　年　　7 　　月　　11　　日
                                  書記官  陳怡如
計    算    書
項    目                    金  額（新臺幣）      備  註
第一審裁判費                3,640元
合        計                3,640元